【裁判字號】    97,台上,2266
【裁判日期】    971030
【裁判案由】    返還價金
【裁判全文】
最高法院民事裁定            九十七年度台上字第二二六六號
上  訴  人  彰化商業銀行股份有限公司
法定代理人  丙○○
上  訴  人  甲○○
            乙○○
共      同
訴訟代理人  張睿文律師
被 上訴 人  台灣省屏東農田水利會
法定代理人  丁  ○
訴訟代理人  張瓊文律師
上列當事人間請求返還價金事件，上訴人對於中華民國九十七年
八月六日台灣高等法院高雄分院第二審更審判決（九十六年度上
更(二)字第二○號），提起上訴，本院裁定如下：
    主  文
上訴駁回。
第三審訴訟費用由上訴人負擔。
    理  由
按上訴第三審法院，非以原判決違背法令為理由，不得為之。又
提起上訴，上訴狀內應記載上訴理由，其以民事訴訟法第四百六
十九條所定事由提起第三審上訴者，應於上訴狀內表明：原判決
所違背之法令及其具體內容、暨依訴訟資料合於該違背法令之具
體事實。其依同法第四百六十九條之一規定提起上訴者，並應具
體敘述為從事法之續造、確保裁判之一致性或其他所涉及之法律
見解具有原則上重要性之理由。同法第四百六十七條、第四百七
十條第二項分別定有明文。而依同法第四百六十八條規定，判決
不適用法規或適用不當者，為違背法令；依同法第四百六十九條
規定，判決有該條所列各款情形之一者，為當然違背法令。是當
事人提起第三審上訴，如合併以同法第四百六十九條及第四百六
十九條之一之事由為上訴理由時，其上訴狀或理由書應表明該判
決所違背之法令條項，或有關判例、解釋字號，或成文法以外之
習慣或法理等及其具體內容，暨係依何訴訟資料合於該違背法令
之具體事實，並具體敘述為從事法之續造、確保裁判之一致性或
其他所涉及之法律見解具有原則上重要性之理由。如未依上述方
法表明，或其所表明者與上開法條規定不合時，即難認為已合法
表明上訴理由，其上訴自非合法。本件上訴人對於原判決提起第
三審上訴，雖以該判決違背法令為由，惟核其上訴理由狀所載內
容，徒就原審取捨證據、認定事實及解釋契約之職權行使所為：
被上訴人公開標售其所有坐落屏東縣潮州鎮○○○段三三六之七
地號土地（下稱系爭土地），由上訴人共同出資以新台幣（下同
）一千四百十六萬元得標。被上訴人既已將如原判決附圖（下稱
附圖）編號Ａ、Ｂ、Ｃ、Ｄ、Ｅ所示合計二百九十五平方公尺面
積之整筆系爭土地所有權移轉登記予上訴人，並基於買賣關係收
收受上訴人交付之價金，自無不當得利可言。又兩造間係依照系
爭土地之現狀買賣，並由上訴人依據現狀接管及其應自行處理解
決系爭土地被占用等一切糾葛。上訴人主張系爭土地如附圖所示
編號Ｃ、Ｄ、Ｅ部分為既成道路及遭第三人占用，不符合買賣標
的物本身無滅失或減少價值或通常效用或契約預定之效用云云，
亦屬無據。是以上訴人依不當得利、不完全給付、物之瑕疵擔保
及權利瑕疵擔保之法律關係，請求被上訴人給付（返還、賠償）
上訴人彰化商業銀行股份有限公司二百二十八萬元、上訴人甲○
○及乙○○各一百十四萬元之本息，均屬無理等論斷，暨說明上
訴人之其餘攻擊防禦方法無庸逐一論述之意見，指摘為不當，並
就原審命為辯論及已論斷者，泛言謂為違法，而非表明該判決所
違背之法令及其具體內容，暨依訴訟資料合於該違背法令之具體
事實，更未具體敘述為從事法之續造、確保裁判之一致性或其他
所涉及之法律見解具有原則上重要性之理由，難認其已合法表明
上訴理由。依首揭說明，應認其上訴為不合法。
據上論結，本件上訴為不合法。依民事訴訟法第四百八十一條、
第四百四十四條第一項、第九十五條、第七十八條，裁定如主文
。
中    華    民    國  九十七  年    十    月   三十   日
                      最高法院民事第三庭
                          審判長法官  蘇  茂  秋
                                法官  陳  碧  玉
                                法官  王  仁  貴
                                法官  張  宗  權
                                法官  陳  國  禎
      本件正本證明與原本無異
                                      書  記  官
中    華    民    國  九十七  年   十一   月   十二   日
                                                      V


司法院資訊處製作；財團法人民間司法改革基金會備份。
